臺灣桃園地方法院刑事判決
111年度金訴字第201號
公  訴  人  臺灣桃園地方檢察署檢察官  
被      告  張雨潔



上列被告因違反洗錢防制法等案件，經檢察官提起公訴（110年
度偵字第40434號），並經檢察官移送併辦(111年度偵字第16062
號)，本院判決如下
    主  文
丙○○幫助犯洗錢防制法第十四條第一項之洗錢罪，處有期徒刑肆
月，併科罰金新臺幣壹萬元，罰金如易服勞役，以新臺幣壹仟元
折算壹日。緩刑貳年，緩刑期間付保護管束，並應自本判決確定
之日起陸個月內向公庫支付新臺幣伍萬元，暨應於緩刑期間內接
受法治教育課程參場次。
    事  實
一、丙○○可預見將金融機構帳戶交予他人使用，可能因此供不法份
    子利用以使受害人將款項匯入後，再予提領使用，並預見可能
    因而幫助他人從事不法犯罪，並藉此達到掩飾詐欺犯罪所得
    去向之目的，竟仍基於幫助他人詐欺取財、掩飾詐欺犯罪所
    得去向之洗錢不確定故意，於民國110年9月10、11日，接續
    將其所申設之玉山銀行帳號000-0000000000000號帳戶（下
    稱玉山帳戶）、中華郵政帳號000-00000000000000號帳戶(
    下稱郵局帳戶)、臺灣中小企業銀行帳號000-00000000000號
    帳戶(下稱台企帳戶)之存摺及提款卡寄給真實姓名年籍不詳
    之LINE暱稱「李承翰」所屬之詐騙集團成員(無證據顯示為
    未成年人)，並依照詐騙集團成員之指示更改提款卡密碼。
    嗣該詐騙集團成員取得前開帳戶後，共同意圖為自己不法之
    所有，基於詐欺取財及洗錢之犯意聯絡，於附表所示之時間
    ，以附表所示之詐騙方式，對戊○○、丁○○、辛○○、乙○○、己○○分別施以詐術，致戊○○、丁○○、辛○○、乙○○、己○○均陷於
    錯誤，並於附表所示之時間匯款附表所示之金額至附表所示
    之帳戶內，旋即遭詐欺集團成員提領一空，以此方式製造金
    流斷點。
二、案經戊○○、乙○○、辛○○、丁○○訴請桃園市政府警察局桃園分
    局報告臺灣桃園地方檢察署檢察官偵查後起訴及移送併辦。
    理  由
壹、程序方面：
一、被告以外之人於審判外之言詞或書面陳述，除法律有規定者
    外，不得作為證據，刑事訴訟法第159 條第1 項固定有明文
    。又按當事人、代理人或辯護人於法院調查證據時，知有第
    159 條第1 項不得為證據之情形，而未於言詞辯論終結前聲
    明異議者，視為有前項之同意，同法第159 條之5 第2 項亦
    有明文。本案判決所引用具傳聞性質之各項證據資料，業據
    被告丙○○於本院行準備程序時，就檢察官所提證據表示均同
    意有證據能力(見本院審金訴字卷第75頁)，且經本院於審判
    期日依法踐行調查證據程序，檢察官、被告於言詞辯論終結
    前，亦均未聲明異議，本院審酌結果，認上開證據資料製作
    時之情況，尚無違法不當及證明力明顯過低之瑕疵，亦認為
    以之作為證據，應屬適當，依上開規定，應認有證據能力。
二、本判決所引用其餘所依憑判斷之非供述證據，亦無證據證明
    係違反法定程序所取得，或其他不得作為證據之情形，依刑
    事訴訟法第158 條之4 規定之反面解釋，亦均有證據能力。
貳、實體事項
一、認定事實所憑之證據及理由
　㈠上開犯罪事實，業據被告終於本院最後審理程序時坦承不諱(
    見本院卷第294頁)，核與告訴人戊○○、乙○○、丁○○、辛○○及
    被害人己○○於警詢之證述過程相符(見偵字第40434號卷第10
    5頁至第109頁、第155頁至第157頁，偵字16062號卷第117頁
    至第121頁、第151頁至第153頁反面、第225頁至第227頁、2
    47頁至第249頁)，此並有中華郵政股份有限公司110年10月1
    日儲字第1100271536號函及所附被告客戶基本資料及交易明
    細表（見偵字第40434號卷第71頁至第77頁）、被告LINE對
    話紀錄截圖照片共21張（見偵字第40434號卷第79頁至第99
    頁）、MESSAGE對話紀錄截圖照片1張（見偵字第40434號卷
    第99頁）、交貨便寄件收據翻拍照片2張（見偵字第40434號
    卷第101頁）、臉書貼圖截圖1張（見偵字第40434號卷第103
    頁）、告訴人戊○○內政部警政署反詐騙諮詢專線紀錄表、台
    北市政府警察局北投分局長安派出所受理詐騙帳戶通報警示
    簡便格式表、金融機構聯防機制通報單、受（處）理案件證
    明單、受理各類案件紀錄表（見偵字第40434號卷第117頁至
    第125頁、第151頁至第153頁）、告訴人戊○○台北富邦銀行
    存簿封面及內頁影本（見偵字第40434號卷第127頁至第129
    頁）、告訴人戊○○郵局存簿封面及內頁影本（見偵字第4043
    4號卷第131頁至第133頁）、告訴人戊○○手機通話紀錄截圖
    照片2張（見偵字第40434號卷第139頁）、告訴人戊○○郵局A
    PP匯款截圖照片2張（見偵字第40434號卷第139頁反面）、
    告訴人戊○○台北富邦銀行APP匯款截圖照片共10張（見偵字
    第40434號卷第141頁至第145頁）、告訴人戊○○ATM收據影本
    共7張（見偵字第40434號卷第147頁至第149頁）、告訴人乙○○內政部警政署反詐騙諮詢專線紀錄表、新北市政府警察局
    板橋分局板橋派出所受理詐騙帳戶通報警示簡便格式表、金
    融機構聯防機制通報單、受理各類案件紀錄表、受（處）理
    案件證明單（見偵字第40434號卷第161頁至第165頁、第169
    頁至第171頁）、告訴人乙○○ATM收據影本1張（見偵字第404
    34號卷第167頁）、被告之LINE對話紀錄截圖照片共21張（
    見偵字第16062號卷第13頁至第17頁）、被告之MESSAGE對話
    紀錄截圖照片1張（見偵字第16062號卷第17頁）、寄件收據
    翻拍照片2張（見偵字第16062號卷第17頁）、台灣中小企業
    銀行內壢分行111年1月18日內壢字第1118100233號函及所附
    被告之客戶基本資料及交易明細表（見偵字第16062號卷第7
    1頁至第81頁）、中華郵政股份有限公司111年1月11日儲字
    第1110011932號函及所附被告之交易明細表、金融卡變更資
    料（見偵字第16062號卷第83頁至第91頁）、玉山銀行集中
    管理部110年11月1日玉山個（集）字第1100102385號函（見
    偵字第16062號卷第93頁）、告訴人陳伯翰之桃園市政府警
    察局龜山分局大華派出所受理各類案件紀錄表、受（處）理
    案件證明單、受理詐騙帳戶通報警示簡便格式表、內政部警
    政署反詐騙諮詢專線紀錄表、金融機構聯防機制通報單（見
    偵字第16062號卷第123頁至第137頁）、告訴人陳伯翰之匯
    款紀錄截圖照片3張（見偵字第16062號卷第139頁至第141頁
    ）、告訴人陳伯翰提供通聯紀錄截圖照片共2張（見偵字第1
    6062號卷第141頁至第143頁）、告訴人辛○○之內政部警政署
    反詐騙諮詢專線紀錄表、新北市政府警察局淡水分局中正路
    派出所受理詐騙帳戶通報警示簡便格式表、受理各類案件紀
    錄表、受（處）理案件證明單、金融機構聯防機制通報單（
    見偵字第16062號卷第157頁至第201頁）、告訴人辛○○之匯
    款紀錄翻拍照片12張（見偵字第16062號卷第203頁至第215
    頁)、告訴人乙○○之新北市政府警察局板橋分局板橋派出所
    受理各類案件紀錄表、受（處）理案件證明單、受理詐騙帳
    戶通報警示簡便格式表、內政部警政署反詐騙諮詢專線紀錄
    表、金融機構聯防機制通報單（見偵字第16062號卷第229頁
    至第237頁）、告訴人乙○○之匯款收據截圖照片1張（見偵字
    第16062號卷第239頁）、被害人己○○之內政部警政署反詐騙
    諮詢專線紀錄表、金融機構聯防機制通報單、新竹市政府警
    察局第二分局埔頂派出所受理詐騙帳戶通報警示簡便格式表
    、受理各類案件紀錄表、受（處）理案件證明單（見偵字第
    16062號卷第253頁至第261頁）、被害人己○○之匯款紀錄截
    圖照片2張（見偵字第16062號卷第263頁）、被害人己○○提
    供之通聯紀錄截圖照片共2張（見偵字第16062號卷第263頁
    ）等件在卷可查，足認被告前揭任意性之自白與事實相符，
    應屬可信，是本案事證已臻明確，應依法論科。
　㈡按刑法上之故意，可分為確定故意（直接故意）與不確定故
    意（間接故意），所謂「不確定故意」，係指行為人對於構
    成犯罪之事實，預見其發生而其發生並不違背其本意者，刑
    法第13條第2項定有明文。則對於事實之發生，抱持縱使發
    生亦「不在意」、「無所謂」之態度，而基於賺取金錢之意
    思，提供金融帳戶存摺、提款卡及密碼予對方時，是否同時
    具有幫助詐欺取財之不確定故意，並非絕對對立、不能併存
    之事，亦即縱係因提供帳戶可賺取金錢等廣告訊息，而與對
    方聯繫接觸，但於提供存摺、提款卡及密碼與對方時，依行
    為人本身之智識能力、社會經驗、與對方互動之過程等情狀
    ，如行為人對於其所提供之帳戶資料，已預見被用來作為詐
    欺取財等非法用途之可能性甚高，惟仍心存僥倖，逕自認為
    不一定會發生，而將該等金融帳戶資料提供他人使用，可認
    其對於自己利益之考量遠高於他人財產法益是否因而受害乙
    節，容任該等結果發生而不違背其本意，自仍應認具有幫助
    詐欺取財之不確定故意，而成立幫助詐欺取財罪。又金融帳
    戶為個人理財之工具，申請開設金融帳戶並無任何特殊之限
    制，一般民眾皆可以存入最低開戶金額之方式申請開戶，一
    人並可於不同之金融機構申請多數之存款帳戶使用，並無使
    用他人帳戶之必要，此乃一般日常生活所熟知之常識，且金
    融帳戶係個人資金流通之交易工具，事關帳戶申請人個人之
    財產權益，進、出款項亦將影響個人社會信用評價，金融帳
    戶存摺、提款卡與密碼結合，具備專有性，是以金融帳戶具
    有強烈之屬人性及隱私性，應以本人使用為原則，衡諸常理
    ，若非與本人有密切或特殊信賴關係，實無任意供他人使用
    之理，縱有交付帳戶供他人使用之特殊情形，亦必先行瞭解
    他人使用帳戶之目的始行提供，並於使用完畢後盡速要求返
    還。再者，近年詐欺集團利用租借帳戶使用等名目，收購人
    頭帳戶，以遂行詐欺犯罪，並規避執法人員查緝之事件層出
    不窮，業已廣為平面或電子媒體、政府機構多方宣導，在金
    融機構亦設有警語標誌，提醒一般民眾勿因一時失慮而誤蹈
    法網，輕易交付自己名義申辦之金融帳戶予他人，反成為協
    助他人犯罪之工具，是依一般人之社會生活經驗，若遇有他
    人不以自己名義申請開立金融機構帳戶，反而出價收購、租
    用或以其他方式取得他人金融帳戶為不明用途使用或流通，
    衡情對於所提供之金融帳戶極可能供作財產犯罪之不法目的
    使用，當有合理之預見。據此，對於交付金融帳戶存摺、提
    款卡及密碼，此等極具敏感性之舉動，如無相當堅強且正當
    之理由，一般均可合理懷疑，提供帳戶者對於可能因此助長
    詐欺集團之犯行，有一定程度之預見，且對於此等犯罪結果
    ，主觀上出於默許或毫不在乎之狀態，蓋帳戶金融卡及密碼
    一旦交出，對於帳戶內之資金流動幾無任何控制能力，除非
    主動掛失，否則無異將帳戶讓渡他人，任憑被害人受騙且追
    償無門，此種舉動及主觀心態當屬可議，有以刑罰加以處罰
    之必要。經查，被告於本院審理時供稱：「審判長問：你當
    時也懷疑對方可能會騙走你的帳戶作犯法的事，是否如此？
    答：我當時怕他拿我的帳戶做壞事沒錯，但沒想到他作犯法
    的事，所以才一直確認，我擔心他去做壞事，我還問對方會
    不會造成我所得稅受影響，但是我沒有想到是詐騙違法的事
    ；受命法官問：你從事保險業務員，保費會匯進你的帳戶嗎
    ？答：不會」等語（見本院卷第150頁至第151頁、第293頁
    ），再觀諸被告與詐欺集團之對話內容顯示「詐欺集團成員
    ：我先跟你簡單解釋工作性質...一本賬戶(應為帳戶之意)
    每天領1,500，月領45,000，兩本帳戶每天領3,000，月領90
    ,000...等語。被告：我想問一下如果帳戶借出去，金流不
    會影響所得稅，所以不會有出事的問題嗎？是真的想了解啦
    問題才這麼多。」等語（見偵字第40434號卷第79頁至第81
    頁），足徵詐欺集團以高額且不合理之金額欲向被告租借帳
    戶，而被告於交付提款卡給詐欺集團成員時，已有所懷疑其
    帳戶遭作為犯罪所用，且被告身為保險業務之從業人員，對
    於保費以及公司之收入不會隨意進入員工個人帳戶等情甚為
    了解，是依被告前述智識能力與社會生活經驗，在未查證對
    方真實身分、亦未能確知對方取得提款卡之真實用途之情形
    下，猶率爾將本案存摺及提款卡資料任意提供予並不相識、
    瞭解且不知能否信任之人，對於所提供之本案帳戶極可能供
    作詐欺犯罪之匯款工具等不法目的使用，當已有合理之預見
    。綜上，審酌近年來政府加強宣導防範詐欺犯罪等情，被告
    應可預見提供提款卡與不詳之人，極可能會遭他人利用作為
    財產犯罪之工具，堪認被告主觀上確具有幫助詐欺取財及洗
    錢之不確定犯意甚明。從而，本案事證明確，應依法論科。
二、論罪科刑：
　㈠按刑法上之幫助犯，雖與正犯對於犯罪有共同之認識，惟是
    以幫助之意思，對於正犯資以助力，並未參與實行犯罪構成
    要件之行為者而言。本案真實姓名不詳之成年人所組成之詐
    欺犯罪集團，就上開詐欺取財及洗錢之犯行，有犯意聯絡與
    行為分擔，為共同正犯，惟被告僅係基於幫助詐欺取財及幫
    助洗錢之意思，並分別提供如事實欄所示之帳戶、提款卡及
    密碼，供為詐欺集團成員不法所得款項匯入、提領之用，並
    掩飾前開詐欺取財犯罪所得之去向，而使國家檢警機關難以
    追查，係提供詐欺取財及洗錢構成要件以外之助力，而為詐
    欺取財及洗錢罪之幫助犯。
　㈡是核被告所為，係犯刑法第30條第1項前段、第339條第1項之
    幫助詐欺取財罪，及刑法第30條第1項前段、洗錢防制法第1
    4條第1項之幫助洗錢罪。被告以一提供本案玉山、郵局、台
    企帳戶之接續行為，使詐欺集團詐欺如附表所示之被害人及
    告訴人，係同時觸犯幫助詐欺取財罪及幫助洗錢罪2罪名，
    應依刑法第55條規定，從一重之刑法第30條第1項、洗錢防
    制法第14條第1 項之幫助洗錢罪處斷。
　㈣被告於本院審理過程中業已自白幫助一般洗錢罪部分，應依
    洗錢防制法第16條第2項之規定，減輕其刑；另被告係基於
    幫助之犯意而為一般洗錢罪，應依刑法第30條第2項規定，
    按正犯之刑減輕之，並依刑法第70條遞減之。
　㈤至臺灣桃園地方檢察署檢察官以111年度偵字第16062號移送
    併辦審理之部分，與本案檢察官起訴之犯罪事實有想像競合
    犯之裁判上一罪關係，均為起訴效力所及，本院自得併予審
    理，附此敘明。
　㈥爰審酌金融機構帳戶係個人理財之重要工具，具有強烈屬人
    性及隱私性，帳戶之存摺、金融卡及密碼自應由本人持有為
    原則，且申辦金融機構帳戶並無特殊限制，得同時申辦多數
    帳戶使用，除非充作犯罪工具使用，藉以逃避追緝，否則，
    一般正常使用金融機構帳戶之人，並無收購、承租他人帳戶
    之必要。而詐騙集團為掩飾其等不法行徑，以避免執法人員
    循線查緝，經常利用他人銀行帳戶，以確保犯罪所得及真實
    身分免遭查獲，亦層出不窮，此等訊息屢經報章雜誌及新聞
    媒體再三披露，故避免帳戶資料被不明人士利用為與財產有
    關之犯罪工具，已為一般生活認知所應有之認識，而被告交
    付本案玉山、郵局、台企帳戶之存摺、提款卡，並依指示更
    改密碼提供他人使用，以此方式幫助該他人從事詐欺取財及
    洗錢之犯行，致使此類犯罪手法層出不窮，更造成犯罪偵查
    追訴的困難性，嚴重危害交易秩序與社會治安，所為實無足
    取，且該他人取得該帳戶之存摺、提款卡及密碼後，持以向
    如附表所示之告訴人及被害人詐取款項，侵害財產法益之情
    節及程度難謂輕微，並參酌被告於本院最後審理時終能坦承
    犯行，並與審理期日到庭之告訴人戊○○、告訴人乙○○之民事
    代理人達成調解，此有調解筆錄在卷可查(見本院卷第260頁
    至第261頁)，堪認被告已盡力彌補所犯之過錯，並獲親自到
    庭之告訴人戊○○當庭表示願意原諒被告(見本院卷第154頁)
    。而被告雖未與告訴人丁○○、辛○○及被害人己○○達成調解並
    賠償損失，惟本院已於111年11月15日安排調解，因上揭告
    訴人及被害人均未到庭而惜未達成調解，然被告既已與到庭
    之告訴人達成調解，堪認若未到庭之告訴人及被害人有到場
    調解，被告亦將盡力與其調解並賠償，並兼衡被告犯罪之動
    機、手段、素行，及被告於警詢自陳大學畢業之智識程度、
    職業為保險業務員、家庭經濟狀況小康等一切情狀（見偵字
    40434號卷第59頁），量處如主文所示之刑，並就罰金刑諭
    知易服勞役之折算標準，以示懲儆。
三、緩刑之諭知：
　　被告於本件犯罪前，未曾因故意犯罪受有期徒刑以上刑之宣
    告，且就本件犯行為初犯，此有臺灣高等法院被告前案紀錄
    表1份在卷可憑，被告因一時失慮，致罹章典，且犯後終能
    坦承犯行，犯後態度尚佳，而被告既均與到庭之告訴人達成
    調解，雖本案仍有部分告訴人及被害人未獲賠償，然堪認若
    渠等告訴人及被害人有到庭，被告亦會盡力與其達成調解已
    如前述，而被告歷經偵查及科刑之過程，應能知所警惕，當
    無再犯之虞，本院認其所受刑之宣告以暫不執行為適當，爰
    依刑法第74條第1項第1款規定，併予宣告緩刑2年，以啟自
    新。然從被告對於可彰顯自身名義及身分之「金融帳戶」不
    得隨意交由來路不明之人所使用之法治觀念極為薄弱，為督
    促被告可從本案中深切記取渠等「容任金融帳戶交付他人之
    風險」及所造成之危害，避免被告再度犯罪，導正其正確法
    治觀念，爰依刑法第74條第2項第8款之規定，命被告自本判
    決確定之日起6個月內向公庫支付新臺幣5萬元，並接受法治
    教育課程3場次，併依刑法第93條第1項第2款規定，諭知被
    告於緩刑期間付保護管束，俾予適當追蹤及輔導，以符合緩
    刑目的，冀使被告確實明瞭其行為所造成之危害。
四、沒收部分：
　㈠被告提供如事實欄所示帳戶之存摺及提款卡，均為本案供詐
    欺及洗錢之犯罪所用之物，雖未扣案，然上開物品單獨存在
    不具刑法上之非難性，倘予追徵，除另使刑事執行程序開啟
    之外，對於被告犯罪行為之不法、罪責評價並無影響，復就
    沒收制度所欲達成之社會防衛目的亦無任何助益，欠缺刑法
    上重要性，爰依刑法第38條之2第2項規定，不予宣告沒收。
　㈡另觀諸卷內事證，尚無從證明被告有取得犯罪所得，是本案
    既無現實存在且屬於被告之犯罪所得，即不得對其宣告沒收
    或追徵，附此敘明。
　㈢按「犯第14條之罪，其所移轉、變更、掩飾、隱匿、收受、
    取得、持有、使用之財物或財產上利益，沒收之；犯第15條
    之罪，其所收受、持有、使用之財物或財產上利益，亦同」
    ，洗錢防制法第18條第1項定有明文。惟因洗錢行為之標的
    是否限於行為人者始得宣告沒收，法無明文，是倘法條未規
    定「不問屬於犯罪行為人與否均沒收」時，自仍以屬於被告
    所有者為限，始應予沒收。經查，本案附表所示之告訴人與
    被害人遭詐騙並匯款如附表所示之金額至被告如附表所示帳
    戶，已遭詐欺集團提領，亦無證據證明被告就此等款項具有
    事實上之管領處分權限，參酌上開所述，無從就該部分款項
    ，依洗錢防制法第18條第1項或刑法第38條之1第1項前段規
    定對被告宣告沒收，附此敘明。
據上論斷，應依刑事訴訟法第299條第1項前段，判決如主文。
本案經檢察官甲○○提起公訴，檢察官徐明光移送併辦，檢察官施
婷婷到庭執行職務。
中　　華　　民　　國　　111 　年　　12 　　月　　20 　日
                  刑事第七庭　審判長法　官　陳佳宏
　　　　　　　　　　　　　　 　 　　法　官　黃弘宇
　　　　　　　　　　　　　　　　　　法　官　方楷烽
以上正本證明與原本無異。
如不服本判決，應於判決送達後20日內，向本院提出上訴狀。
                                    書記官　詹右辰
中　　華　　民　　國　　111 　年　　12 　　月　　20 　日
附錄本案論罪科刑依據之法條：
洗錢防制法第2 條
本法所稱洗錢，指下列行為：
一、意圖掩飾或隱匿特定犯罪所得來源，或使他人逃避刑事追訴
    ，而移轉或變更特定犯罪所得。
二、掩飾或隱匿特定犯罪所得之本質、來源、去向、所在、所有
    權、處分權或其他權益者。
三、收受、持有或使用他人之特定犯罪所得。
洗錢防制法第14條
有第2 條各款所列洗錢行為者，處7 年以下有期徒刑，併科新臺
幣5 百萬元以下罰金。
前項之未遂犯罰之。
前2 項情形，不得科以超過其特定犯罪所定最重本刑之刑。
中華民國刑法第339 條
意圖為自己或第三人不法之所有，以詐術使人將本人或第三人之
物交付者，處5 年以下有期徒刑、拘役或科或併科50萬元以下罰
金。
以前項方法得財產上不法之利益或使第三人得之者，亦同。
前2 項之未遂犯罰之。

附表：
編號 告訴人/被害人 詐騙時間及方式 匯款時間 匯款金額 匯入帳戶 偵查字號 1 戊○○ 110年9月16日16時3分許，對戊○○佯稱網路購物設定錯誤 ①110年9月16日17時19分 ②110年9月16日17時38分 ③110年9月16日17時55分 ①29,989元 ②49,987元 ③19,989元 ①庚○○之中國信託帳戶(此部分業經本院以111年度金訴字第201號判決在案) ②丙○○之郵局帳戶 ③丙○○之郵局帳戶 臺灣桃園地方檢察署檢察官110年度偵字第40434號起訴書 2 乙○○ 110年9月16日17時8分許，對乙○○佯稱網路購物設定錯誤 110年9月16日17時55分 17,987元 丙○○之郵局帳戶 臺灣桃園地方檢察署檢察官110年度偵字第40434號起訴書、111年度偵字第16062移送併辦意旨書 3 丁○○ 110年9月16日20時許，對丁○○佯稱誤設扣款，須解除錯誤設定。 ①110年9月16日20時43分許 ②110年9月16日20時53分許 ①49,986元 ②19,039元 丙○○之台企帳戶 臺灣桃園地方檢察署檢察官111年度偵字第16062移送併辦意旨書 4 辛○○ 110年9月16日某時許，對辛○○佯稱購物設定錯誤。 ①110年9月16日19時22分許 ②110年9月16日20時14分許 ①19,988元 ②29,985元 ①丙○○之玉山帳戶 ②丙○○之台企帳戶 臺灣桃園地方檢察署檢察官111年度偵字第16062移送併辦意旨書 5 己○○ (未提告) 110年9月16日18時24分許，對己○○佯稱扣款設定錯誤，須解除錯誤設定。 ①110年9月16日18時51分許 ②110年9月16日18時56分許 ①49,986元 ②49,985元 丙○○之玉山帳戶 臺灣桃園地方檢察署檢察官111年度偵字第16062移送併辦意旨書